臺灣高雄地方法院民事裁定　　　　　　 96年度財管字第111號
聲　請　人　國泰世華商業銀行股份有限公司
法定代理人　甲○○
非訟代理人　丙○○
被　繼承人　乙○○
上聲請人聲請選任被繼承人乙○○之遺產管理人事件，本院裁定
如下：
    主  文
選任林復華律師為被繼承人乙○○（女，民國○○年○ 月○○日生，
身分證統一編號：Ｚ000000000號）之遺產管理人。
程序費用被繼承人乙○○之遺產負擔。
    理  由
一、本件聲請意旨略以：被繼承人乙○○（女，民國○○年○ 月○○
    日生，身分證統一編號：Ｚ000000000號，生前最後住所：高
    雄市○○區○○路592 巷22弄5 號）於84年10月12日向聲請
    人借款新臺幣113 萬元整，惟因被繼承人乙○○於96年1 月
    1 日死亡，而其全部繼承人均已聲明拋棄繼承，且其親屬會
    議未依民法第1177條規定選定遺產管理人，致聲請人之債權
    無法行使，爰依上開法條之規定聲請指定被繼承人之遺產管
    理人，以便受償債權等語。
二、按先順序繼承人均拋棄其繼承權時，由次順序之繼承人繼承
    。其次順序繼承人有無不明或第四順序之繼承人均拋棄其繼
    承權者，準用關於無人承認繼承之規定；繼承開始時，繼承
    人之有無不明者，由親屬會議於1 個月內選定遺產管理人，
    並將繼承開始及選定遺產管理人之事由，向法院報明；無親
    屬會議或親屬會議未於前條所定期限內選定遺產管理人者，
    利害關係人或檢察官，得聲請法院選任遺產管理人，並由法
    院依前項規定為公示催告，民法第1176條第6 項、第1177條
    、第1178條第2 項分別定有明文。
三、查聲請人主張之前揭事實，業據其提出業據臺灣臺中地方法
    院民事執行處96年6 月12日中院彥民執96執七字第27080 號
    通知函、96年5 月2 日中院彥民執96執七字第27080 號囑託
    查封登記書、借據、繼承系統表、台灣高雄地方法院家事庭
    96年5 月9 日雄院隆家協96繼121 字第22655 號通知函、96
    年5 月9 日雄院隆家協96繼335 字第22654 號通知函、被繼
    承人暨各繼承人除戶謄本及戶籍謄本等為證。又被繼承人乙
    ○○確已於96年1 月1 日死亡，其繼承人均已拋棄繼承之事
    實，業據本院依職權調閱本院96年度繼字第121 、335 號拋
    棄繼承事件卷宗核閱無訛，堪信屬實。是以乙○○之遺產繼
    承人業均拋棄繼承，親屬會議復無指定遺產管理人，揆諸首
    揭法條規定與前開說明，聲請人為乙○○之債權人，自有利
    害關係，其向本院聲請選定遺產管理人，自屬有據。
四、本院審酌乙○○之繼承人既均已拋棄繼承，於法律上已無義
    務就乙○○之遺產再為管理，本院另審酌具律師身分之人，
    受有法律之專業訓練，嫻熟公示催告、強制執行等相關法律
    程序，且對於遺產管理人依法應盡之管理職責，當較一般未
    受法學訓練之民眾更為明瞭，是如將乙○○之遺產交由律師
    管理，應有利於處理後續之遺產問題，亦利於債權人債權之
    實現，且律師之行止均受有律師法之規範，其執行遺產管理
    人之職務更能公正適法，應適於擔任遺產管理人職務。而經
    本院參考「高雄律師公會願意擔任法院遺產管理人名單」，
    並徵詢林復華律師之意願，其表示願意擔任本件遺產管理人
    ，此有高雄律師公會願意擔任法院遺產管理人名單、本院96
    年9 月11日電話紀錄在卷可佐。從而，本院為利於管理及處
    理後續乙○○之遺產及債務問題，爰依法選任林復華律師為
    乙○○之遺產管理人。
五、依非訟事件法第157 條，裁定如主文。
中　　華　　民　　國　　96　　年　　10　　月　　31　　日
                  家事法庭法　官　戰諭威
正本係照原本作成。
如對本裁定抗告須於裁定送達後10日內向本院提出抗告狀。
中　　華　　民　　國　　96　　年　　10　　月　　31　　日
                          書記官　蔡淑貞
